【裁判字號】    90,簡上,10
【裁判日期】    900328
【裁判案由】    違反就業服務法
【裁判全文】
臺灣雲林地方法院刑事判決                            九十年度簡上字第一號
    上  訴  人  允貿有限公司
    即  被  告
    兼右代表人  甲○○
右列上訴人即被告等因違反就業服務法案件，不服本院虎尾簡易庭中華民國八十九年
十二月二十九日八十九年度虎簡字第四四號第一審判決（聲請簡易處刑案號台灣雲林
地方法院檢察署八十九年度偵字第六五三、九二四號）提起上訴，本院合議庭為第二
審判決如左：
    主  文
上訴駁回。
甲○○緩刑貳年。
    事  實
一、甲○○係設於台北縣中和市○○路三九三巷十九弄十七之三號之允貿有限公司負
    責人，自民國八十九年一月十四日起，未經許可聘僱越南籍人士而嫁至台灣之Ｎ
    ＧＵＹＥＮ  ＡＮＨ  ＮＧＵＹＥＴ（中文姓名為阮映月）及ＴＯＮＧ  ＭＹ
    ＬＩＮＨ（中文姓名為宋美玲）二人，在其雲林縣西螺鎮吳厝里一三三號之一允
    貿公司分工廠內，從事運動器材產品之加工、包裝工作，每人每日薪資新台幣（
    下同）六百元。嗣於同年月二十九日下午三時零五分，為警在上址查獲。
二、案經彰化縣警察局北斗分局移送臺灣雲林地方法院檢察署檢察官偵查起訴。
    理  由
一、右揭事實，業據被告甲○○於警、偵訊時坦承不諱，核與越南籍人阮映月、宋美
    玲二人於警訊所證述之情節相符，復有阮映月、宋美玲二人之中華民國外僑居留
    證影本、護照影本及打卡記錄各二份附卷可稽。本件事證已臻明確，被告犯行堪
    以認定。
二、按外國人未經雇主申請許可，不得在中華民國境內工作，且雇主不得聘僱或留用
    未經許可或許可失效之外國人，均為八十二年五月八日公佈施行之就業服務法第
    四十二條及第五十三條第一款所明定。查被告允貿有限公司所為，係違反就業服
    務法第五十三條第一款規定，應依同法第五十八條第二項處以罰金；被告甲○○
    係被告允貿有限公司之代表人，因執行業務而違反同款之規定，其留用外勞人數
    為二人，應依同法第五十八條第一項後段論處。原審認被告罪證明確，因予適用
    就業服務法第五十八條第一項後段、第二項，刑法第十一條前段、第四十一條，
    罰金罰鍰提高標準條例第二條等規定，量處被告允貿有限公司罰金新台幣十萬元
    ，被告甲○○拘役五十日，並就被告甲○○部分諭知易科罰金之折算標準。本院
    經核原判決認事用法及量刑，俱無不合。另原審雖未及適用九十年一月十日修正
    公布施行之刑法第四十一條第一項前段諭知易科罰金之折算標準，然本件經比較
    新舊法後，均得易科罰金，對判決結果並無影響。是被告上訴意旨指摘原判決不
    當，為無理由，應予駁回。
三、查被告甲○○前未曾受有期徒刑以上刑之宣告，有台灣高等法院被告全國前案紀
    錄表可按，其因一時失慮，觸犯刑責，犯罪後已深知悔悟，本院認其經此教訓後
    ，當益知警惕，應無再犯之虞，因認其所宣告之刑，以暫不執行為適當，併予宣
    告緩刑二年，以勵自新。
據上論斷，應依刑事訴訟法第四百五十五條之一第三項、第三百六十八條，刑法第二
條第一項前段，第四十一條第一項前段，第七十四條第一款，判決如主文。
本案經檢察官林豐正到庭執行職務。
中      華      民      國      九十      年      三    月    二十八    日
                                        臺灣雲林地方法院刑事第二庭
                                            審判長法官  紀文勝
                                            法      官  吳福森
                                            法      官  趙思芸
右正本證明與原本無異。
如不服本判決，應於判決送達後十日內向本院提出上訴狀( 應附繕本 )。
                                            書  記  官  王淑美
中      華      民      國      九十      年      三    月    二十八    日
就業服務法第五十三條
雇主不得有左列行為：
一、聘僱或留用未經許可或許可失效之外國人。
二、以本人名義聘僱外國人為他人工作。
三、未經許可聘僱或留用他人所申請聘僱之外國人。
四、指派所聘僱之外國人從事申請許可以外之工作。
就業服務法第五十八條
違反第五十三條第一款、第二款或第三款規定，其聘僱或留用人數為一人者，處六月
以下有期徒刑、拘役或科或併科新臺幣九萬元以下罰金；其聘僱或留用人數為二人以
上者，處三年以下有期徒刑、拘役或科或併科新臺幣三十萬元以下罰金。
法人之代表人、法人或自然人之代理人、受雇人或其他從業人員，因執行業務犯前項
之罪者，除處罰其行為人外，對該法人或自然人亦科以前項之罰金。


司法院資訊處製作；財團法人民間司法改革基金會備份。
